【裁判字號】    99,聲,1938
【裁判日期】    991231
【裁判案由】    聲明異議
【裁判全文】
臺灣高等法院臺中分院刑事裁定          99年度聲字第1938號
抗  告  人
即 受 刑人  劉益寬
上列抗告人即受刑人因聲請定應執行刑案件，不服本院中華民國
99年8月20日99年度聲字第1460號裁定，提起抗告，本院裁定如
下：
    主  文
抗告駁回。
    理  由
一、抗告意旨略以：臺灣高等法院臺中分院99年度聲字第1460號
    裁定，認受刑人因違反毒品危害防制條例案件及犯偽證罪，
    各經法院判處有期徒刑3月、6月，先後確定在案，故依檢察
    官之聲請定應執行有期徒刑8月。惟上開裁定於法不合，殊
    有違誤，應撤銷更正，另為裁定，爰依法提出聲明異議。因
    受刑人所違反毒品危害防制條例案件，經處有期徒刑3月部
    分，早於民國98年即已易科罰金而執行完畢，此有受刑人向
    臺灣南投地方法院檢察署繳款之收據影本附卷可參，檢察官
    未詳查，誤以為有二裁判以上，而聲請定應執行之刑，殊有
    違誤。按依法提出抗告，抗告法院認為有理由者，應予裁定
    ，將原裁定撤銷，於必要時並自為裁定，刑事訴訟法第413
    條第1項定有明文。爰狀請撤銷原確定不當之裁定，另為更
    正裁定，確保人權法紀等語。
二、按受刑人或其法定代理人或配偶以檢察官執行之指揮為不當
    者，得向諭知該裁判之法院聲明異議，刑事訴訟法第484條
    定有明文。故刑事訴訟法第484條之聲明異議，以受刑人或
    其法定代理人或配偶，對於檢察官執行之指揮認為不當者，
    方得為之（最高法院81年度台抗字第468號裁判要旨參照）
    。查本件抗告人於其提出之書狀雖有記載「依法提出聲明異
    議」等語，惟觀其所載真意，並非對於檢察官執行之指揮有
    何不當之主張，而係對本院99年度聲字第1460號定應執行刑
    之裁定表示不服；又以其書狀中所載援引刑事訴訟法第413
    條第1項之規定，請本院更正前揭裁定等語，再參酌同法第
    408條第2項前段：「原審法院認為抗告有理由者，應更正其
    裁定」之規定後，更堪認定本件書狀雖係主張聲明異議，然
    與刑事訴訟法第484條所規定之聲明異議無關，核應屬抗告
    之性質，此先予敘明。
三、次按原審法院認為抗告不合法律上之程式或法律上不應准許
    ，或其抗告權已經喪失者，應以裁定駁回之。但其不合法律
    上之程式可補正者，應定期間先命補正。此為刑事訴訟法第
    408條第1項所明定。又對於已確定之判決上訴者，其上訴不
    合法律上程式，應以判決駁回之（最高法院55台非字第205
    號判例要旨參照）。查本件受刑人因上開案件數罪併罰有二
    裁判以上，經檢察官聲請定其應執行之刑，由本院以99年度
    聲字第1460號裁定應執行有期徒刑8月，受刑人不服，提起
    抗告，復為最高法院以99年度台抗字第818號裁定抗告駁回
    而確定等事實，有上開裁定及臺灣高等法院被告前案紀錄表
    等各1份附卷可按，是本院99年度聲字第1460號裁定業已確
    定無誤。則抗告人對於本院上開已確定之裁定，再行提起抗
    告，所為抗告即不合法律上之程式，且無從補正，自應予駁
    回。
三、依刑事訴訟法第408條第1項前段，裁定如主文。
中    華    民    國    99    年    12    月    31    日
            刑事第九庭  審判長法  官  江  德  千
                              法  官  陳  宏  卿
                              法  官  莊  深  淵
以上正本證明與原本無異。
如不服本裁定，應於裁定送達後五日內向本院提出抗告狀。
                              書記官  陳  振  海
中    華    民    國    99    年    12    月    31    日

司法院資訊處製作；財團法人民間司法改革基金會備份。
